臺灣橋頭地方法院民事裁定　　　　　　　111年度勞執字第6號
聲　請　人　林文廷　
相　對　人　乾坤國際行銷有限公司

法定代理人　劉嘉峰　

上列當事人間聲請勞資爭議執行裁定事件，本院裁定如下：
    主  文
高雄市政府勞工局民國一一一年二月十七日勞資爭議調解紀錄調
解方案第一項所載：「本案勞資雙方合意以給付林文廷新臺幣26
6,303 元做為工資、終止勞動契約等之給付，勞方其餘請求權不
再主張，雙方達成和解。給付方式由資方（乾坤國際行銷有限公
司）於111年2月21日（含）前匯入勞工（林文廷君）原薪轉帳戶
。」之調解內容，就相對人應給付聲請人新臺幣貳拾陸萬陸仟參
佰零參元部分，准予強制執行。
聲請程序費用新臺幣壹仟元由相對人負擔。
    理  由
一、聲請意旨略以：聲請人與相對人間關於工資及資遣費勞資爭
    議，於民國111年2月17日經高雄市政府勞工局為勞資爭議調
    解，而調解成立在案，依兩造達成之調解方案所示，相對人
    應給付聲請人新臺幣(下同)266,303 元，惟相對人未依調解
    方案履行義務，因此，聲請准予強制執行等語。
二、按勞資爭議調解委員會作成之調解方案，經勞資爭議雙方當
    事人同意在調解紀錄簽名者，為調解成立；勞資爭議經調解
    成立或仲裁者，依其內容當事人一方負私法上給付之義務，
    而不履行其義務時，他方當事人得向該管法院聲請裁定強制
    執行並暫免繳裁判費；又有下列各款情形之一者，法院應駁
    回其強制執行裁定之聲請：(一)調解內容或仲裁判斷，係使
    勞資爭議當事人為法律上所禁止之行為，(二)調解內容或仲
    裁判斷，與爭議標的顯屬無關或性質不適於強制執行，(三)
    依其他法律不得為強制執行，勞資爭議處理法第19條前段、
    第59條第1項、第60條分別定有明文。
三、本件聲請人及相對人間之勞資爭議，前經高雄市政府勞工局
    轉介社團法人高雄市勞資和諧促進協會指派調解人，依勞資
    爭議處理法規定，作成調解方案，其方案第1 項載明：「本
    案勞資雙方合意以給付林文廷新臺幣266,303 元做為工資、
    終止勞動契約等之給付，勞方其餘請求權不再主張，雙方達
    成和解。給付方式由資方（乾坤國際行銷有限公司）於 111
    年2 月21日（含）前匯入勞工（林文廷君）原薪轉帳戶。上
    述給付金額，資方如有遲延或未付者，勞方得向法院聲請裁
    定強制執行」等語。前揭方案並經勞資爭議雙方同意而於調
    解紀錄簽名，有聲請人提出之勞資爭議調解紀錄附卷可稽。
    而相對人屆期未依調解方案履行，亦有聲請人提出之薪轉帳
    戶存摺節本可佐。是系爭調解方案之內容與聲請人之主張相
    符，則聲請人以相對人屆期未依調解紀錄履行，聲請裁定就
    相對人應給付聲請人266,303 元部分，准予強制執行，核與
    前揭規定相合，應予准許。
四、據上論結，依勞資爭議處理法第59條第1 項前段，非訟事件
    法第21條第2項、第24條第1項，民事訴訟法第95條、第78條
    ，裁定如主文。
中    華    民    國   111    年     2    月    25    日
                  勞動法庭  法  官   陳景裕
正本係照原本作成。
如不服本裁定應於送達後10日內向本院提出抗告狀。
中    華    民    國   111    年     2    月    25    日
                            書記官   黃國忠